臺灣士林地方法院刑事判決　　　　　　　96年度交訴字第65號
公　訴　人　臺灣士林地方法院檢察署檢察官
被　　　告　乙○○
選任辯護人　李振燦　律師
　　　　　　陳志誠　律師
　　　　　　陳豪杉　律師
上列被告因業務過失致死案件，經檢察官提起公訴（96年度偵字
第2923號、第5960號），被告於本院準備程序中就被訴事實為有
罪之陳述，本院合議庭裁定由受命法官獨任改依簡式審判程序審
理，並判決如下：
    主  文
乙○○從事業務之人，因業務上之過失致人於死，處有期徒刑壹
拾月，減為有期徒刑伍月，如易科罰金，以新臺幣壹仟元折算壹
日。
    事  實
一、乙○○係受雇於大都會汽車客運股份有限公司擔任司機工作
    ，為從事駕駛業務之人，於民國96年2 月25日晚上8 時10分
    許，駕駛車牌375-AB號營業大客車，沿臺北市○○路○ 段由
    東向西方向行駛，駛至南港路2 段與向陽路岔路口前，先在
    路邊土地公站牌上下乘客後，因前方有車，乃將方向盤轉向
    左方，於前行至接近路中分隔島時，再向右方回轉後直行，
    欲進入上開交岔路口前南港路2 段之左轉車道，其本應注意
    汽車行駛時，駕駛人應注意兩車併行之間隔，並隨時採取必
    要之安全措施，且依當時情狀，為晴天、夜間有照明，視距
    良好，並無不能注意情事，竟疏未注意左後方黃恩波所駕駛
    車牌CYH-791 號重型機車駛近，而貿然將該營業大客車向右
    方回轉後直行，因車身龐大回轉所佔用之道路面積大，又其
    於直行時係沿路中央雙黃線而前行，左側車身與路中分隔島
    之空間突然減小，而未保持兩車併行之間隔，致該營業大客
    車左側車身與黃恩波所駕駛之上開機車右側車身發生擦撞，
    黃恩波連同機車因而倒地，經送往臺北市立聯合醫院救治，
    仍因顱內出血不治死亡。乙○○於事禍後，隨即以行動電話
    報警，並於臺北市政府警察局南港分局交通分隊警員鄭志成
    到場後自首業務過失致死犯罪，並接受裁判。
二、案經臺北市政府警察局南港分局報告臺灣士林地方法院檢察
    署檢察官偵查起訴。
    理  由
一、上開時、地被告乙○○因受雇於大都會汽車客運股份有限公
    司擔任司機工作，駕駛車牌375-AB號營業大客車，與被害人
    黃恩波騎駛之上開機車發生擦撞，致被害人倒地後因顱內出
    血不治死亡之事實，業據被告迭於警詢、檢察官偵查及本院
    審理中坦承不諱，核與死者之妻子甲○○於警詢、及本院準
    備程序指述之情節相符，並有道路交通事故現場圖、臺北市
    政府警察局南港分局交通分隊交通事故談話紀錄表、現場相
    片、臺灣士林地方法院檢察署法醫驗斷書、檢察官勘驗筆錄
    、相驗屍體證明書附卷可憑，應甚明確，而堪認定。按汽車
    行駛時，駕駛人應注意車前狀況及兩車併行之間隔，並隨時
    採取必要之安全措施，道路交通安全規則第94條第3 項定明
    文，且依上開車禍現場照片所示，當時情形為晴天、夜間有
    照明，視距良好，並無不能注意情事，詎被告竟疏未注意左
    後方由被害人黃恩波所駕駛車牌CYH-791 號重型機車駛近，
    而貿然將上開營業大客車向右方回轉後直行，因車身龐大回
    轉所佔用之道路面積大，又其於直行時係沿路中央雙黃線而
    前行，左側車身與路中分隔島之空間突然減小，而未保持兩
    車併行之間隔，致該營業大客車左側車身與黃恩波所駕駛之
    上開機車右側車身發生擦撞，被害人黃恩波連同機車因而倒
    地，以致肇事，被告之行為自有過失，且被告於本院審理中
    亦坦承依其從事公車駕駛之專業，確有疏於注意之情形（參
    見本院卷第106 頁），則其過失行為與被害人黃恩波死亡間
    具有相當因果關係，此臺北市車輛行車事故鑑定委員會鑑定
    及臺北市車輛行車鑑定覆議委員會覆議鑑定復同此認定，有
    上開委員會96年4 月26日北鑑審字第09630109900 號鑑定意
    見書1 份、上開交通局96年9 月12日北市交五字第09634181
    700 號函附覆議鑑定書1 份附卷（參見偵查卷第51至55頁、
    本院卷第66至68頁）可憑，是本件事證明確，被告犯行堪以
    認定。
二、核被告所為，係犯刑法第276 條第2 項業務過失致人於死罪
    。被告於犯罪未被有偵查權之機關或公務員發覺前，先行報
    案，再向到場處理之員警自首犯行，並接受審判，此有臺北
    市○○○○○道路交通事故肇事人自首情形紀錄表在卷可佐
    （參見偵查卷第30頁），乃依自首之規定減輕其刑。爰審酌
    被告為從事營業大客車駕駛業務之人，其對於交通規則應注
    意之義務，應高於普通一般人，而其於本件過失之程度不低
    、造成被害人死亡之結果甚為重大，犯罪後雖坦承犯行，惟
    與被害人家屬尚未達成民事上和解等一切情狀，量處如主文
    所示之刑。又被告係於96年4 月24日以前犯本罪，應依中華
    民國96年罪犯減刑條例第2 條第1 項第3 款之規定減其宣告
    刑期2 分之1 ，且諭知其易科罰金之折算標準。
據上論斷，依刑事訴訟法第273 條之1 第1 項、第299 條第1 項
前段，中華民國96年罪犯減刑條例第2 條第1 項第3 款、第7 條
、第9 條，刑法第276 條第2 項、第62條前段、第41條第1 項前
段，刑法施行法第1 條之1 第1 項、第2 項前段，判決如主文。
本案經檢察官徐名駒到庭執行職務。
中　　華　　民　　國　　96　　年　　11　　月　　13　　日
                  刑事第一庭法　官  雷雯華
以上正本證明與原本無異。
如不服本判決，應於收受送達後10日內向本院提出上訴書狀，其
未敘述上訴之理由者並得於提起上訴後20日內向本院補提理由書
（均須按他造當事人之人數附繕本）。
                            書記官  陳如玲
中　　華　　民　　國　　96　　年　　11　　月　　13　　日
附錄本案論罪科刑法條：
刑法第276條
因過失致人於死者，處2 年以下有期徒刑、拘役或2 千元以下罰
金。
從事業務之人，因業務上之過失犯前項之罪者，處5 年以下有期
徒刑或拘役，得併科3 千元以下罰金。
